【裁判字號】    96,訴,3721
【裁判日期】    970114
【裁判案由】    毒品危害防制條例
【裁判全文】
臺灣板橋地方法院刑事判決              96年度訴字第3721號
公  訴  人  臺灣板橋地方法院檢察署檢察官
被      告  甲○○
                    （另案於臺灣臺北看守所羈押中）
上列被告因違反毒品危害防制條例案件，經檢察官提起公訴（96
年度毒偵字第7045號），本院依簡式審判程序，判決如下：
    主  文
甲○○施用第一級毒品，累犯，處有期徒刑壹年，扣案之第一級
毒品海洛因壹包（驗餘淨重零點零玖公克），沒收銷燬，海洛因
包裝袋壹只，沒收；又施用第二級毒品，累犯，處有期徒刑陸月
，扣案之甲基安非他命壹包（驗餘淨重零點零捌公克），沒收
銷燬，甲基安非他命包裝袋壹只，沒收；應執行有期徒刑壹年肆
月，扣案之毒品海洛因壹包（驗餘淨重零點零玖公克）、甲基安
非他命壹包（驗餘淨重零點零捌公克），均沒收銷燬，海洛因
包裝袋壹只、甲基安非他命包裝袋壹只，均沒收。
    事  實
一、甲○○前因施用第二級毒品案件，經本院以九十一年度毒聲
    字第三六二七號裁定送觀察勒戒後，認無繼續施用毒品傾向
    ，於民國九十二年二月十三日釋放，於同年月二十二日執行
    完畢。又因竊盜及違反毒品危害防制條例案件，分別經本院
    以九十三年度易字第九三四號、臺灣臺北地方法院以九十三
    年度易字第一六八九號、九十四年度易字第九十六號判決判
    處有期徒刑十月、四月、五月確定，並經臺灣臺北地方法院
    以九十四年度聲字第七一六號裁定定其應執行刑為一年五月
    確定，甫於九十五年六月四日縮刑期滿執行完畢。詎仍不知
    悔改，明知海洛因、甲基安非他命（以下稱安非他命）係毒
    品危害防制條例所列之第一級、第二級毒品，依法不得持有
    、施用，仍基於施用海洛因及安非他命之犯意，先於九十六
    年九月十日上午八時許，在臺北縣板橋市某旅館內，以香菸
    燃燒之方式施用第一級毒品海洛因一次，復於同日中午在臺
    北縣板橋市○○街介壽公園廁所內，以將安非他命置入玻璃
    球吸食器內燒烤吸聞煙霧之方式，施用第二級毒品安非他命
    一次。經警於同日晚間十一時三十分許，在臺北縣板橋巿東
    門街二十二號前查獲，並扣得其所有、供其施用之第一級毒
    品海洛因（淨重○點一一公克）及第二級安非他命（淨重○
    點○五公克）各一包，經採集其尿液送驗後發現呈嗎啡類及
    安非他命類陽性反應始之上情。
二、案經臺北縣政府警察局板橋分局報告臺灣板橋地方法院檢察
    署檢察官偵查起訴。本院於準備程序進行中，甲○○就被訴
    事實為有罪之陳述，經告知簡式審判程序之旨，並聽取各當
    事人之意見後，本院合議庭裁定由受命法官獨任進行簡式審
    判程序。
    理  由
一、訊據被告甲○○就上揭犯罪事實於本院審理時自白不諱，其
    於九十六年九月十日經警查獲後採集尿液鑑驗結果，確呈安
    非他命類及嗎啡類陽性反應，此有臺灣檢驗科技股份有限公
    司濫用藥物尿液檢驗報告一紙在卷足證，扣案之白色粉末一
    包（驗餘淨重○點○九公克）、透明結晶一包（驗餘淨重○
    點○三八公克）經鑑驗後分別認係第一級毒品海洛因及第二
    級毒品安非他命，臺灣檢驗科技股份有限公司濫用藥物檢驗
    報告二紙在卷可查，足認被告前揭自白與事實相符，堪予採
    信。被告前因施用第二級毒品案件，經本院以九十一年度毒
    聲字第三六二七號裁定送觀察勒戒後，認無繼續施用毒品之
    傾向，於九十二年二月十三日釋放，於同年月二十二日執行
    完畢，有臺灣高等法院被告前案前科紀錄表一份附件可查，
    從而被告於前次觀察勒戒執行完畢釋放後，五年內再犯毒品
    危害防制條例第十條之罪，與毒品危害防制條例第二十三條
    第二項之起訴條件符合，被告犯行洵堪認定，自應依法論科
    。
二、核被告所為，係犯毒品危害防制條例第十條第一項、第二項
    之施用第一級毒品罪及第二級毒品罪。其於施用前後持有第
    一級毒品海洛因及持有第二級毒品安非他命之低度行為，應
    分別為施用之高度行為所吸收，均不另論罪。被告所犯前開
    二罪間，犯意各別，行為互殊，應分論併罰。被告前因竊盜
    及違反毒品危害防制條例案件，分別經本院以九十三年度易
    字第九三四號、臺灣臺北地方法院以九十三年度易字第一六
    八九號、九十四年度易字第九十六號判決判處有期徒刑十月
    、四月、五月確定，並經臺灣臺北地方法院以九十四年度聲
    字第七一六號裁定定其應執行刑為一年五月確定，甫於九十
    五年六月五日縮刑期滿執行完畢，有臺灣高等法院被告前案
    紀錄表一份附卷可查，被告於有期徒刑執行完畢後，五年之
    內故意犯本案有期徒刑以上之罪，應依刑法第四十七條第一
    項累犯之規定，加重其刑。爰分別審酌被告有多次毒品前科
    ，素行不佳，有前揭臺灣高等法院被告前案紀錄表可參，明
    知毒品危害之烈，竟復施用，顯示自行戒除毒品之意志薄弱
    ，應予非難，兼衡其經查獲後在警詢時仍否認施用第一級毒
    品海洛因之犯行，顯示仍存僥倖心理，惟其施用毒品犯行所
    生危害，主要以自戕身心健康為主，對於他人生命、身體、
    財產等法益，尚未查得重大直接危害，於本院審理時自知事
    證明確，未再多為無謂辯解而坦承犯行之態度等一切情狀，
    分別量處如主文所示之刑，並定其應執行刑，以示懲儆。
三、扣案之第一級毒品海洛因一包（驗餘淨重○點○九公克）、
    第二級毒品安非他命一包（驗餘淨重○點○三八公克），為
    本案查獲之毒品又被告自承上開毒品均為其所有供己施用之
    物，應依毒品危害防制條例第十八條第一項規定諭知沒收銷
    燬。扣案之海洛因包裝袋一只、安非他命包裝袋一只等物，
    均為被告所有，分別供其施用海洛因及安非他命所使用之物
    ，業據其供承在卷，爰依刑法第三十八條第一項第二款之規
    定併予宣告沒收。
據上論斷，應依刑事訴訟法第273 條之1 第1 項、第299 條第1
項前段，毒品危害防制條例第10條第1項、第2項、第18條第1項
、第23條第2 項，刑法第11條前段、第47條第1 項、第51條第5
款、第38條第1 項第2 款，判決如主文。
本案經檢察官靳開聖到庭執行職務。
中    華    民    國    97    年    1     月    14    日
                  刑事第三庭  法  官  王偉光
以上正本證明與原本無異
如不服本判決應於送達後10日內附理由向本院提出上訴狀
                              書記官  陳怡君
中    華    民    國    97    年    1     月    14    日
附錄本案論罪科刑法條全文：
毒品危害防制條例第十條：
施用第一級毒品者，處六月以上五年以下有期徒刑。
施用第二級毒品者，處三年以下有期徒刑。


司法院資訊處製作；財團法人民間司法改革基金會備份。
